【裁判字號】    95,交聲,294
【裁判日期】    950428
【裁判案由】    聲明異議
【裁判全文】
臺灣臺中地方法院交通事件裁定     95年度交聲字第294號
原處分機關  交通部公路總局臺中區監理所臺中市監理站
受  處分人  甲○○
上列受處分人因違反道路交通管理處罰條例案件，對於交通部公
路總局臺中區監理所臺中市監理站民國95年4月14日所為之裁決
（裁監稽違字第裁61-HC0000000號裁決書）聲明異議，本院裁定
如下：
    主  文
異議駁回。
    理  由
一、原處分機關略以：受處分人甲○○於民國95年4月3日凌晨2
    時45分許，在臺中縣霧峰鄉○○路1036號前，因「一騎機車
    未戴安全帽，二酒後騎乘機車行駛公路經吹氣酒精測定值為
    0.75MG/L」，經臺中縣警察局霧峰分局霧峰派出所警員開立
    「中縣警交字第HC0000000號舉發違反道路交通管理事件通
    知單」舉發，該站遂於95年4月14日以裁監稽違字第裁61-HC
    0000000號裁決書，裁處受處分人違反道路交通管理處罰條
    例第31條第6項、第35條第1項第1款之規定，自收受本裁決
    書之次日起十五日內，依最低罰鍰處新臺幣四萬五千五百元
    整，並吊扣機車駕駛執照十二個月，逾期則依統一裁罰基準
    表各階段罰額暨裁決書處罰主文裁處等語。
二、受處分人洪弘毅則以：其因離婚，承受獨自照顧老母及幼子
    之壓力，復因生病無法工作，沒有收入，家中經濟困難，急
    須社會局救援，致情緒不穩，有疑心、幻聽等精神病症，現
    在草屯療養院治療中，爰聲明異議請求免予繳納罰鍰云云。
三、按機器腳踏車駕駛人未依規定戴安全帽者，處駕駛人新臺幣
    五百元罰鍰；又汽車駕駛人駕駛汽車經測試檢定有酒精濃度
    超過規定標準情形者，處新臺幣一萬五千元以上六萬元以下
    罰鍰，並當場移置保管其車輛及吊扣其駕駛執照一年；道路
    交通管理處罰條例第31條第6項、第35條第1項第1款分別定
    有明文。次按本規則所用之汽車名詞，包括機器腳踏車；又
    汽車駕駛人飲用酒類或其他類似物後其吐氣所含酒精濃度超
    過每公升0.25毫克（MG/L）者，不得駕車；道路交通安全規
    則第2條第1項第1款、第114條第2款亦有明定。
四、經查，本件受處分人洪宏毅於上開時、地，騎乘車牌號碼UF
    S-329號輕型機車，因「一騎機車未戴安全帽，二酒後騎乘
    機車行駛公路經吹氣酒精測定值為0.75MG/L」，經警開立「
    中縣警交字第HC0000000號舉發違反道路交通管理事件通知
    單」舉發之事實，受處人並不爭執，並有原舉發機關所開立
    之違反道路交通管理事件通知單一紙在卷可稽，是以原處分
    機關依上揭條文規定，於95年4月14日以裁監稽違字第裁61-
    HC0000000號裁決書，裁處受處分人違反道路交通管理處罰
    條例第31條第6項、第35條第1項第1款之規定，自收受本裁
    決書之次日起十五日內，依最低罰鍰處新臺幣四萬五千五百
    元整，並吊扣機車駕駛執照十二個月，逾期則依統一裁罰基
    準表各階段罰額暨裁決書處罰主文裁處，於法並無不合。受
    處分人以上開情詞聲明異議，為無理由，故本件應予駁回。
五、據上論斷，應依道路交通管理處罰條例第87條第2項，道路
    交通案件處理辦法第19條規定，裁定如主文。
中    華    民    國    95    年    4     月    28    日
                        臺灣臺中地方法院交通法庭
                              法  官  李秋娟
上為正本係照原本作成
如不服本裁定，應於送達後五日內，向本院提出抗告狀。
                              書記官  吳慕先
中    華    民    國    95    年    4     月    28    日


司法院資訊處製作；財團法人民間司法改革基金會備份。
